# 请教 201912201912 怎么补提 20182018 年度的法定盈余公积？

提问人：wmf潜龙勿用 时间：2020-01-12 18:00:14
各位大神，请教一下，我公司是商贸零售企业， 2018 年度盈利，但忘记计提法定盈余公积了，想问下，任何企业只要盈利都必须计提法定盈余公积吗？ 如果必须计提，我现在 201912 的账务里可以按照 2018 年的税后净利补提吗？
如果补提的话，需要调整 20190101 资产负债表的期初余额吗？ 请教一下哈，问题有点多，感谢大神指点一下了，谢谢了谢谢了

回答人：chenyiwei
在有利润的情况下，按照《公司法》的规定足额计提法定盈余公积是公司制企业（有限责任公司和股份有限公司）
的一项法定义务。《公司法》第 203 条还专门规定了罚则：“公司不依照本法规定提取法定公积金的，由县级以上人民政府财政部门责令如数补足应当提取的金额，可以对公司处以二十万元以下的罚款”。
因此，如果 2018 年末符合计提法定盈余公积的条件（当年度盈利，且年末未分配利润为正数）但未计提法定盈余公积的，应作为前期差错予以更正，追溯重述前期比较数据。

提问人：wmf潜龙勿用 时间：2020-01-16 20:14:57
谢谢您，陈老师，我这几天太忙了才来看信息。那我还是补提了的。但没有调整 20200101 的资产负债表的期初余额呢。我咨询我们公司财务顾问，他说可以不用计提，我说已经计提要删除不呢？他说计提了也不用删除了，我问需要调整期初不？他说不用调整期初了。我总觉得还是有点问题。不知道到底该不该调整期初了。

回答人：chenyiwei
一般建议调整期初。这是法定义务。